【裁判字號】    98,訴,726
【裁判日期】    990407
【裁判案由】    違反毒品危害防制條例
【裁判全文】
臺灣臺南地方法院刑事判決               98年度訴字第726號
公  訴  人  臺灣臺南地方法院檢察署檢察官
被      告  戊○○  33歲民.
選任辯護人  法律扶助律師江信賢律師
上列被告因違反毒品危害防制條例案件，經檢察官提起公訴（98
年度偵字第2602號），本院判決如下：
    主  文
戊○○犯如附表所示之罪，各處如附表所示之主刑及從刑。應執
行有期徒刑拾捌年陸月，因販賣第一、二級毒品所得共新臺幣壹
萬壹仟柒佰元沒收之，如全部或一部不能沒收時，以其財產抵償
之；扣案後已發回之0000000000號行動電話（三星牌
、機身序號：000000000000000號、含ＳＩＭ卡
壹張）、0000000000號行動電話（ＭＯＴＯＲＯＬＡ
牌、機身序號：000000000000000號、含ＳＩＭ
卡壹張）各壹支，均沒收之，如全部或一部不能沒收時，追徵其
價額或以其財產抵償。
其餘被訴部分無罪。
    事  實
一、戊○○前因違反毒品危害防制條例案件，於民國九十五年八
    月十六日，經臺灣高等法院臺南分院以九十四年度上易字第
    五六八號刑事判決判處有期徒刑五月確定；又因藏匿人犯案
    件，於九十六年九月十三日經臺灣高雄地方法院以九十六年
    度簡字第三五一六號刑事簡易判決判處有期徒刑二月，嗣兩
    案接續執行，於九十七年三月八日縮刑期滿執行完畢，並於
    翌日出監。詎戊○○明知海洛因、安非他命分別係毒品危害
    防制條例第二條第二項第一、二款所明定之第一級及第二級
    毒品，不得持有或販賣，竟基於販賣海洛因、安非他命意圖
    以營利之犯意，以其所有之0000000000號行動電
    話（三星牌、機身序號：000000000000000
    號、含ＳＩＭ卡一張）、0000000000號行動電話
    （ＭＯＴＯＲＯＬＡ牌、機身序號：0000000000
    00000號、含ＳＩＭ卡一張）作為聯絡工具，為下列販
    賣毒品之行為：
(一)、以其使用之0000000000號行動電話，與庚○○使
    用之0000000000號行動電話聯繫後，於九十七年
    十月五日凌晨某時，在臺南縣西港鄉港明中學校門口，販賣
    重量不詳之海洛因一小包與庚○○，庚○○並交付新臺幣（
    下同）七百元與戊○○，計販毒所得七百元（未扣案）。
(二)、以其使用之0000000000號行動電話，與乙○○使
    用之0000000000號行動電話聯繫後，於九十七年
    十月十七日晚上十八時至十九時間之某時，在臺南市○○街
    理想社區某便利商店，販賣重量不詳之安非他命一小包與乙○○，乙○○並交付二千元與戊○○，計販毒所得二千元（
    未扣案）。
(三)、以其使用之0000000000號行動電話，與乙○○使
    用之0000000000號行動電話聯繫後，於九十七年
    十月十七日晚上十九時後該日之某時，在臺南市○○街理想
    社區某便利商店，販賣重量不詳之安非他命一小包與乙○○
    ，乙○○並交付一千元與戊○○，計販毒所得一千元（未扣
    案）。
(四)、以其使用之0000000000號行動電話，與丁○○使
    用之0000000000號行動電話聯繫後，於九十七年
    十月十七日晚上二十一時許，在臺南市○○路與長和路口某
    便利商店，販賣重量不詳之安非他命一小包與丁○○，丁○○並交付二千元與戊○○，計販毒所得二千元（未扣案）。
(五)、以其使用之0000000000號行動電話，與甲○○使
    用之0000000000號行動電話聯繫後，於九十七年
    十月十二日上午，在臺南市○○街，販賣重量不詳之安非他
    命一小包與甲○○，甲○○並交付一千元與戊○○，計販毒
    所得一千元（未扣案）。
(六)、以其使用之0000000000號行動電話，與甲○○使
    用之0000000000號行動電話聯繫後，於九十七年
    十月十八日，在臺南市某活動中心，販賣重量不詳之安非他
    命一小包與甲○○，甲○○並交付一千元與戊○○，計販毒
    所得一千元（未扣案）。
(七)、以其使用之0000000000號行動電話，與甲○○家
    用之0000000000號電話及甲○○使用之0000
    000000號行動電話聯繫後，於九十七年十月二十六日
    下午，在臺南縣西港鄉某間廟旁之樹下，販賣重量不詳之安
    非他命一小包與甲○○，甲○○並交付一千元與戊○○，計
    販毒所得一千元（未扣案）。
(八)、以其使用之0000000000號行動電話，與甲○○使
    用之0000000000號行動電話聯繫後，於九十七年
    十月二十八日下午，在臺南縣永康市某處，販賣重量不詳之
    安非他命一小包與甲○○，甲○○並交付一千元與戊○○，
    計販毒所得一千元（未扣案）。
(九)、以其使用之0000000000號行動電話，與辛○○使
    用之0000000000號行動電話聯繫後，於九十七年
    十月三十日晚上，在臺南市○○路口之千越加油站對面，販
    賣重量不詳之安非他命一小包與辛○○，辛○○並交付二千
    元與戊○○，計販毒所得二千元（未扣案）。
二、嗣警方於九十七年十一月十三日下午二十一時四十二分許，
    在臺南縣永康市○○○路四十七號前，逮捕另案因違反毒品
    危害防制條例案件遭通緝之戊○○，並在戊○○之背包裡扣
    得上開被告所有供販賣毒品聯絡使用之000000000
    0號行動電話（三星牌、機身序號：0000000000
    00000號、含ＳＩＭ卡一張）、0000000000
    號行動電話（ＭＯＴＯＲＯＬＡ牌、機身序號：00000
    0000000000號、含ＳＩＭ卡一張）各一支（上開
    二支行動電話業已發還戊○○），被告所有供吸食之第二級
    毒品安非他命二包（含袋重各０．五公克及０．三公克），
    及與本案犯罪無關之玻璃管二支、安非他命吸食器一組、夾
    鍊袋二包、注射針筒一支及行動電話一支（ＡＭＯＩ牌、機
    身序號：000000000000000號），並循線查
    獲上情。
三、案經臺南縣警察局永康分局報告臺灣臺南地方法院檢察署檢
    察官偵查起訴。
    理  由
壹、程序部分（證據能力部分）：
一、按被告以外之人於審判外之言詞或書面陳述，除法律有規定
    者外，不得作為證據，刑事訴訟法第一百五十九條第一項定
    有明文。查本件證人辛○○、甲○○、庚○○、乙○○及丁○○等人於警詢之供述，及證人甲○○之記事本影本，分別
    係屬被告以外之人於審判外之言詞及書面陳述，且選任辯護
    人於本院審理中已主張不具證據能力，不同意將證人辛○○
    、甲○○、庚○○、乙○○及丁○○等人於警詢之供述，及
    證人甲○○之記事本影本列為證據，又該等警詢言詞及書面
    陳述並無該當刑事訴訟法第一百五十九條之一至第一百五十
    九條之四等傳聞證據例外具證據能力之情形，是證人辛○○
    、甲○○、庚○○、乙○○及丁○○等人於警詢之供述，及
    證人甲○○之記事本影本，即無證據能力。
二、又按被告以外之人於審判外之陳述，經當事人於審判程序同
    意作為證據，法院審酌該言詞陳述或書面陳述作成時之情況
    ，認為適當者，亦得為證據。當事人、代理人或辯護人於法
    院調查證據時，知有刑事訴訟法第一百五十九條第一項不得
    為證據之情形，而未於言詞辯論終結前聲明異議，視為有前
    項之同意，刑事訴訟法第一百五十九條之五定有明文。查本
    案公訴人於偵、審中所提出及本院依職權調取之各項具傳聞
    性質之證據資料，公訴人、被告及被告之選任辯護人於本院
    審判程序中對本判決以下所引用相關具傳聞性質之證據資料
    之證據能力，或表示無意見同意作為證據，或於言詞辯論終
    結前未聲明異議。本院審酌上開各項證據資料作成之情況，
    核無違法取證或其他瑕疪，且為證明本件犯罪事實所必要之
    重要關係事項，認為以之作為證據為適當，上開其他相關證
    據資料，自得採為證據。
三、再按刑事訴訟法第一百五十九條之一第二項雖規定，被告以
    外之人於偵查中向檢察官所為之陳述，除顯有不可信之情況
    者外，得為證據。惟該被告以外之人（含共同被告、共犯、
    被害人、證人等），於偵查中向檢察官所為之陳述，性質上
    仍屬傳聞證據（即審判外之陳述），然因檢察官依法有訊問
    被告、證人及鑑定人之權，證人、鑑定人且須具結，而檢察
    官向被告以外之人所取得之陳述，原則上均能遵守法律規定
    ，不致違法取供，其可信性極高，為兼顧理論與實務，因而
    規定除顯有不可信之情況者外，得為證據（參考刑事訴訟法
    第一百五十九條之一立法理由）。故被告以外之人於偵查中
    向檢察官所為之陳述，既已依法具結，應有證據能力。經查
    ，證人辛○○、甲○○、庚○○、乙○○及丁○○等人於偵
    查中向檢察官所為之陳述，係就待證事實有重要關係之親身
    知覺、體驗事實所為之陳述，即居於證人之地位，依第一百
    八十六條第一項規定命其具結，使證人知悉其有據實陳述之
    義務，以擔保其證言之真實性，該供述證據即具證據能力，
    而檢察官於偵查中既已踐行人證之法定訊問程序，揆諸前揭
    規定，證人辛○○、甲○○、庚○○、乙○○及丁○○等人
    於偵查中向檢察官所為之陳述，即得作為證據。
貳、實體部分：
甲、有罪部分：
一、訊據被告戊○○固坦承0000000000號、0000
    000000號行動電話於九十七年十、十一月間為其所持
    有使用，其與證人甲○○、辛○○、庚○○、乙○○及丁○○等人係朋友關係，且卷附通訊監察譯文之通話均係其所為
    之通話等情，惟矢口否認有何販賣毒品與證人甲○○、辛○○、庚○○、乙○○及丁○○等人之不法犯行，辯稱：有關
    販賣毒品與證人庚○○部分：依通訊監察譯文被告均係回答
    「沒辦法啊！我就沒那個啊呀」、「那是你講，我跑去跟人
    家那個」，顯然被告並非直接交易對象，否則大可直接與證
    人庚○○洽商夾鍊袋漏水如何解決，而同次監察譯文亦載稱
    證人庚○○稱「看有沒有辦法，幫忙一下、拜託啦！」，被
    告則回覆「真的啦！我就真的沒有那個，不要啦」等語，依
    上揭通話明顯可知，與一般施用毒品者向販毒者之通話明顯
    不同，均可證明並非被告販賣毒品海洛因給證人庚○○，另
    證人庚○○於鈞院交互詰問時亦到庭結證「當日係喝醉，不
    確定是向被告購買，都在車上睡覺」等語，則其供述業與偵
    查中具結有所不同，且通訊監察譯文中證人庚○○確陳稱「
    我那天喝酒醉，跟你鬧，你在不高興」、「昨天喝到．．．
    從下午開始喝到半夜那個時候三點多，我三點多去找你嘛？
    」，應可認定九十七年十月五日證人庚○○當日確實酒醉，
    神智不清，審判中所為之證述，實非無稽，甚至不記得昨日
    半夜三點多找被告，是證人庚○○能否清楚記憶當日情形，
    已非無疑，另其於偵查中證述已距九十七年十月五日將近一
    月餘，豈能清楚記億而為陳述，是自難據證人庚○○前後不
    一之陳述，認定被告確有販賣第一級毒品海洛因；有關販賣
    第二級毒品安非他命與證人乙○○、丁○○及辛○○部分：
    證人乙○○於鈞院審理時先係證稱「我跟朋友調的，跟朋友
    拿的，叫戊○○拿來」等語，後又證稱「係向戊○○買的」
    ，前後已難謂相同一致，又證人乙○○係指訴九十七年十月
    十七日第一次向被告購買毒品之量太少，然依常情，若被告
    第一次根本不符合乙○○所欲購買的數量，乙○○豈會再向
    被告購買第二次，且證人乙○○亦證述「因為他的關係，警
    察才到我家抓我」，顯見兩造確有怨隙存在，甚至證稱「我
    媽生氣到住院」等情，是甚難期待其證述之真實性。證人丁○○係證稱「我是問他可不可以幫我調」、「後來聯絡到時
    ，戊○○說他身上也沒有，要等他一起處理回來，我們再一
    起處理」、「我們過去找他，他說人家等一下就來，之後就
    看到一部黑色車子開過來，他就將錢拿給人家，是一位男子
    拿給他的，我的份拿到，我就離開了」，是證人丁○○應係
    與被告共同向他人購買毒品，並非由被告販賣毒品與證人丁○○，且檢察官據以補強之監聽譯文，證人丁○○亦具結證
    稱「我在那等很久沒買到」、「他說要晚一點」、但明確證
    稱「我後來還有打電話給被告，但是通聯紀錄沒有記錄到」
    ，則所謂真正交易毒品之電話紀錄，卷內並無任何證據可參
    ，亦根本無補強證據，是難以認定犯罪事實。證人辛○○雖
    曾於警詢供述「我是向『眼鏡』購買的，就是戊○○沒錯」
    ，惟查，戊○○根本無「眼鏡」的綽號，監聽譯文亦無任何
    人稱被告為「眼鏡」，且證人辛○○於警詢係稱九十七年十
    月間被告有至佑全交通事業有限公司（下稱佑全公司）應徵
    工作才認識被告，然該公司覆函稱「沒有戊○○該員工，亦
    未任職本公司」，足見證人辛○○之證言實有瑕疵，尚須補
    強證據，且未能藉由交互詰問證人辛○○澄清事實，自難認
    被告有販賣毒品安非他命與證人辛○○；有關販賣第二級毒
    品安非他命與證人甲○○部分：不論被告或證人甲○○，均
    不否認兩造曾為男女朋友關係，且被告確有積欠證人甲○○
    金錢之事實，顯見證人甲○○身為債權人，又與被告分手，
    難認對被告無任何怨懟之心。另證人甲○○歷次警、偵訊，
    乃至審理中不斷指稱係向被告購買毒品安非他命，亦不斷陳
    稱係依據記事本所為之記憶，將所提之記事本奉為圭臬，然
    該記事本業經鈞院裁定無證據能力，雖亦屬彈劾證據，且記
    事本正本經審理中證人甲○○再度提出，竟與警局所留影本
    內容不符，且證人甲○○堅稱沒有再修改，實難採憑，且經
    詰問其向被告購買毒品之相關細節，又無法合理說明，是依
    本案卷存之證據，實可認定證人甲○○均請被告幫其購買毒
    品，與一般販毒者係向他人調貨再賣與施用毒品者不同，自
    監聽譯文中明確顯示證人甲○○請被告向第三人詢價，而非
    證人甲○○直接向被告詢價，且被告亦明確答稱需問第三人
    ，被告之角色相較於證人甲○○，已非對立關係，並非買賣
    毒品之雙方，乃係與證人居於同一角色，而係單純之受託購
    買毒品，應僅成立幫助吸食第二級毒品之罪責云云。
二、經查：
(一)、被告販賣毒品海洛因與證人庚○○部分：
１、被告如何於前揭時、地販賣毒品海洛因與庚○○等情，業據
    證人庚○○於九十七年十一月二十七日偵查中結證：「（你
    有沒有跟戊○○買過毒品？）有的，我買的是海洛因。」、
    「（你跟他買過幾次？）一次。」、「（時間可否確定？）
    我記得是十月初凌晨三、四點。」、「（在何處交易？）在
    西港的港明中學的門口。」、「（你跟他買多少？）七百元
    買一小包。」、「（你們要買藥之前會先電話聯絡嗎？）會
    的，是我打給他。」、「（通常你們話中用何代號？）我跟
    他說要去找他，問他能不能夠幫忙，他就知道我的意思。」
    、「（你們是如何約地方？）電話裡約的。」、「（你十月
    五日與十月六日都有與戊○○聯絡，到底是那一天跟他買毒
    品？）是十月五日。」、「（十月五日交易前多久聯絡的？
    ）半小時之內。」、「（你是打那一支電話跟他買毒品？）
    0000000000」、「（十月五日、十月六日你二人
    發生何糾紛？）他裝毒品的袋子破掉。」、「（是否確定你
    十月五日打電話約他在港明中學見面？）確定。」等語（詳
    臺灣臺南地方法院檢察署九十七年度他字第二七八一號偵查
    卷第六一頁）。
２、觀諸卷附被告所有使用之0000000000號行動電話
    與證人庚○○自承持有使用之0000000000號行動
    電話於九十七年十月五日上午三時三十五分五十七秒之通訊
    監察譯文（詳臺灣臺南地方法院檢察署九十七年度他字第二
    七八一號偵查卷第四四頁正面）內容如下：「Ａ（以下指被
    告）：喂。Ｂ（以下指證人庚○○）：喂。修仔。Ａ：啥？
    Ｂ：這袋子水裝進去，都漏光光這樣。Ａ：我也沒辦法，你
    這樣我哪有辦法。Ｂ旁人（指姚永琦）：幹你娘！沒辦法。
    Ｂ：好啦好啦！沒關係，沒關係。Ｂ旁人（指姚永琦）：真
    的是要拿東西出來嘟。Ｂ：好啦好啦！Ｂ旁人（指姚永琦）
    ：真的是要拿東西出來相嘟嗎？Ａ：哼。」；上開電話於九
    十七年十月五日四時六分五十四秒之通訊監察譯文（詳臺灣
    臺南地方法院檢察署九十七年度他字第二七八一號偵查卷第
    四四頁反面）內容如下：「．．．Ａ：我真的沒辦法啦！Ｂ
    ：你真的要我『車子』嘟嘎到嗎？（台語）Ａ：什？Ｂ：你
    真的要我『車子』嘟嘎到．．．」，再參以證人庚○○於九
    十九年二月三日本院審理中到庭結證：000000000
    0號行動電話於九十七年十月間為伊持有使用，上開通聯內
    容係伊與被告之對話，為上開通聯前，確實另有撥打電話向
    被告購買毒品海洛因，並約在港明中學校門口見面，嗣於取
    得毒品海洛因後，把水裝進去稀釋夾鍊袋內之海洛因，因夾
    鍊袋破掉，水都漏出來，才打上開電話表示「這袋子水裝進
    去，都漏光光這樣」，並問被告可否補償伊，且上開通訊監
    察譯文之旁人即係姚永琦等語（詳本院卷(二)第三二頁、第三
    五頁至第三七頁）。
３、又被告所有使用之0000000000號行動電話與證人
    庚○○持有使用之0000000000號行動電話，於九
    十七年十月五日三時三十五分前，於同日二時五十八分許、
    同日三時十四分許，由證人庚○○持有之00000000
    00號行動電話主動撥打被告所有使用之00000000
    00號行動電話各一通，此有0000000000號行動
    電話雙向通聯紀錄一份附卷（詳臺灣臺南地方法院檢察署九
    十七年度他字第二七八一號偵查卷第六六頁至第六八頁）可
    稽。再佐以前揭證人庚○○之證言及通訊監察譯文內容，及
    被告於警詢及本院審理時自承於九十七年十月五日凌晨確實
    有與證人庚○○在臺南縣西港鄉港明中學大門口見面，嗣後
    合資共同前往國花戲院向他人購買毒品海洛因等情（詳臺南
    縣警察局永康分局南縣永警偵字第０九八００００一九三號
    刑案偵查卷〈下稱一九三號警卷〉第六頁、第七頁；本院卷
    (二)第七三頁反面、第七四頁正面），可知證人庚○○於九十
    七年十月五日二時五十八分許至同日三時三十五分許前之某
    時點，確有以其自承持有使用之0000000000號行
    動電話，與被告所有使用之0000000000號行動電
    話聯繫後，向被告販買毒品海洛因一小包，並交付七百元與
    被告，嗣後於證人庚○○施用時，裝水進去稀釋夾鍊袋內之
    海洛因，因夾鍊袋破掉，水漏出來，才打上開電話向被告要
    求補償，並於要求補償未果時，向被告表示是否要伊「車子
    」嘟嘎到（台語）等情無訛。
４、雖證人庚○○於九十九年二月三日本院審理中到庭證稱：九
    十七年十月五日伊打電話向被告購買毒品海洛因後，就和朋
    友姚永琦一起開車去找被告，那時伊喝醉酒在車上睡著，買
    到毒品海洛因後，姚永琦才將伊叫醒，故伊無法確定毒品海
    洛因是否係被告交付給姚永琦的，但伊當天買完施用之毒品
    海洛因是姚永琦交付給伊的，嗣後姚永琦才跟伊說伊等開車
    去找被告後，被告又帶伊等去找別人買毒品海洛因，伊之所
    以會於警詢及偵查中供陳於九十七年十月五日，在西港鄉港
    明中學校門口以七百元，向被告購買一小包之毒品海洛因，
    係因之前在電話中都已經講好購買毒品之金額、地點，伊認
    為不會有變卦，才依先前之約定內容繼續供陳等語（詳本院
    卷(二)第三一頁、第三二頁、第三五頁、第三六頁）。然依上
    開通訊監察譯文，證人庚○○明確陳稱「這袋子水裝進去，
    都漏光光這樣」，並於旁人姚永琦罵稱「幹你娘！沒辦法。
    」時，尚陳稱「好啦好啦！沒關係，沒關係。」，嗣又再向
    被告表示「你真的要我『車子』嘟嘎到嗎？（台語）」，且
    於同日四時四十分起至五時七分許，不斷以其持有使用之0
    000000000號行動電話發簡訊至被告所有使用之0
    000000000號行動電話，向被告表示「『車』我已
    開出來，要去哪裡載你！」、「『車』我已開出來，要去哪
    裡載你！快跟我連！」、「『車』我已開出來，要去哪裡載
    你！快跟我連！看怎樣快跟我連絡，快點啦！不要耍我哦！
    」，有上開通訊監察譯文附卷（詳臺灣臺南地方法院檢察署
    九十七年度他字第二七八一號偵查卷第四五頁）足參，實難
    認證人庚○○於九十七年十月五日撥打電話向被告購買毒品
    海洛因當日，有何酒醉之情事，其上開有利於被告之證述，
    顯係事後迴護被告之詞，要難據為有利於被告之認定。
(二)、被告販賣毒品安非他命與證人乙○○部分：
１、被告如何於前揭時、地販賣毒品安非他命與乙○○等情，業
    據證人乙○○於九十七年十一月二十七日偵查中結證「（0
    000000000是否為你使用？）是。」、「（你有無
    向戊○○買過毒品？）有。」、「（幾次？）二次。」、「
    （買何種？）安非他命。」、「（購買毒品時間？）兩次都
    是十月十七日，第一次是下午六時六分，第二次是下午七時
    十四分。」、「（為何一天二次？）第一次數量太少，他又
    幫我送過來。」、「（十月十二日到十二月二十四日有七次
    聯絡，是為何事？）都是在聯絡買毒品，但只有這二次有交
    易成功。」、「（這二次是多久以前向他說要買毒品？）十
    月十七日下午我跟他說要買毒品。」、「（電話中如何說？
    ）用要還錢做為要購買毒品的代號。」、「（十月十七日你
    在電話中說到４１仔餃是何意思？）問他安非他命一錢的四
    分之一要多少錢。」、「（電話中說我拉三千五、三千五底
    是何意思？）是問他三千五百元可否買到剛才重量。」、「
    （這二次向他買毒品買多少？）第一次二千第二次一千，數
    量由不清楚，用袋子裝著。」、「（這二次都有拿錢給他？
    ）有。」、「（為何警局時說有欠戊○○一千元？）沒有，
    因為我本來第二次也要買二千元，但我身上只有一千元，所
    以我先跟戊○○說要欠他一千元，但後來戊○○身上只剩一
    千元毒品，所以就沒有欠他了。」、「（這二次在何處交易
    ？）臺南市○○街理想社區的便利商店前。」等語（詳臺灣
    臺南地方法院檢察署九十七年度他字第二七八一號偵查卷第
    六九頁至第七一頁）。
２、證人乙○○復於九十八年十二月二十三日本院審理中到庭結
    證：九十七年間伊有在施用毒品安非他命，伊是撥打伊持有
    使用之0000000000號行動電話與被告持有使用之
    0000000000號行動電話聯絡，向被告購買毒品安
    非他命，電話中直接說要拿一千元或二千元，或是還二千等
    代號，其意思就是要向被告購買一千元或二千元之毒品安非
    他命，伊之前在偵查中具結證述購買毒品安非他命之時間、
    地點、次數等情均正確，又九十七年十月十七日向被告購買
    二次安非他命，因為第一次購買之毒品安非他命的量太少，
    不夠施用，所以才會在同一日再向被告購買第二次，第二次
    原本是要購買二千元，但因伊錢不夠，而被告又不讓伊欠，
    所以最後只購買一千元之毒品安非他命，且伊二次均是單純
    向被告購買毒品安非他命，並非請被告調或與被告合資購買
    ，另通訊監察譯文中所稱「４１仔餃」是指四分之一錢之毒
    品安非他命重量，「我拉三千五底」，原是要向被告購買四
    分之一錢安非他命三千五百元，後來只要買二千元，到現場
    後因伊錢不夠，只買一千元（按即九十七年十月十七日證人
    乙○○第二次向被告購買毒品安非他命之該次）等語（詳本
    院卷(一)第一九四頁至第一九九頁）。
３、觀諸卷附被告所有使用之0000000000號行動電話
    與證人乙○○自承持有使用之0000000000號行動
    電話於九十七年十月十七日下午六時六分五十九秒、同日下
    午六時十分十九秒、同日下午六時三十九分四十八秒、同日
    下午七時十四分十二秒、同日下午九時三十九分二十三秒之
    通訊監察譯文（詳一九三號警卷第六五頁至第七一頁）內容
    分別如下：「Ｂ（以下指證人乙○○）：喂。Ａ（以下指被
    告）：你到哪裡囉？．．．Ｂ：我等一下問看看，昨天有人
    要，昨天有人要還你兩千哩。Ａ：喔、有ㄚ，剛才有說要出
    去。」、「．．．Ｂ：人家說約在『理想』那個人７－１１
    ，ㄚ說利息要還二千啦．．．Ａ：啊，『理想』的７－１１
    我不知道。Ｂ：蛤？你回頭ㄚ、回頭ㄚ這間，有嗎？Ａ：哦
    。Ｂ：我也會過去啦。Ａ：好啦好啦。Ｂ：喔」、「．．．
    Ｂ：沒啦，剛剛在問『４、１仔餃（台語）』，可以賭嗎？
    Ａ：割機？（台語）。Ｂ：「４、１仔餃啦」。Ａ：有阿，
    有辦法阿。Ｂ：蛤？Ａ：說有辦法阿、看他會不會放心阿。
    Ｂ：啊我拉三千五、三千五底（台語）。Ａ：沒辦法啦、半
    個，哪有那麼多，怎麼有那麼多錢。Ｂ：『４、１仔』．．
    ．」、「Ａ：喂。Ｂ：啊人家還要還兩千呢．．．」、「Ａ
    ：喂。Ｂ：阿修人家說要借一千內。．．．Ａ：啊、我災啦
    ，我等等過去那邊啦。Ｂ：沒啦、人家在卡拉ＯＫ等啦。Ａ
    ：不好啦後。Ｂ：不然你過來、我過來拿錢啦。Ａ：喔、好
    啦、我過去你那邊就好囉。Ｂ：好」等語。
４、是依證人乙○○前揭偵審中經具結後之證言，再佐以前揭通
    訊監察譯文，可知證人乙○○以其持有使用之000000
    0000號行動電話與被告所有使用之000000000
    0號行動電話聯繫購買毒品安非他命時，均係以還錢、借錢
    等用語為代號，且證人乙○○於九十七年十月十七日第一、
    二次向被告購買毒品安非他命時，分別係於電話中提及「昨
    天有人要還你兩千哩」、「阿修人家說要借一千內」等語，
    且於電話聯繫後，雙方並約定見面，此由前揭通訊監察譯文
    提及「理想」的７－１１，及證人乙○○稱「不然你過來、
    我過來拿錢啦」，而被告答稱「喔、好啦、我過去你那邊就
    好囉。」等語即明，況被告於警詢時亦不否認於九十七年十
    月十七日晚間二次，在臺南市○○街理想社區某便利商店前
    與證人乙○○見面，然僅辯稱雙方見面後，看各自身上有多
    少錢，拿出來集資購買安非他命等語（詳一九三號警卷第十
    頁）。再者，販賣毒品係屬重罪且多以隱密之方式交易，販
    毒者為逃避警方以監聽方式查緝，與購毒者聯繫約定買賣毒
    品事宜時，於電話中以代號、暗語約定，核與常情相符，要
    難以通訊監察內容，雙方未明確言明係購買「安非他命」或
    販毒者言明「我有」某種毒品等情，方可認定雙方確有買賣
    毒品之不法犯行。基上，堪認被告確於有前揭時、地，二次
    販賣毒品安非他命與證人乙○○無訛。
(三)、被告販賣毒品安非他命與證人丁○○部分：
１、被告如何於前揭時、地販賣毒品安非他命與丁○○等情，業
    據證人丁○○於九十七年十一月二十七日偵查中結證：「（
    監聽聽到你在十月十七日及十月二十日有與戊○○聯絡是為
    了何事？）我跟他買安非他命。」、「（第一次何時何地交
    易？）第一次十月十七日晚上九點多在北安路與長和路口的
    一家超商。」、「（這次買多少？）二千元，數量不知道，
    大概可以用三次，用一包夾鍊袋裝著。」、「（電話中都是
    如何跟他說？）我直接問他有沒有。」等語（詳臺灣臺南地
    方法院檢察署九十八年度他字第二七八一號偵查卷第七三頁
    、第七四頁）；其復於九十八年四月二十九日偵查中結證：
    0000000000號行動電話係伊在使用，並用以與被
    告聯繫購買毒品安非他命，九十七年間曾向被告買過二次安
    非他命，第一次在北安路與長和路口之７－１１，買一包二
    千元，重量不知道等語（詳臺灣臺南地方法院檢察署九十八
    年度偵字第二六０二號偵查卷第十五頁、第十六頁）；證人
    丁○○又於九十八年十二月二十三日本院審理時到庭證稱：
    伊前揭於偵查中之證述內容實在，伊九十七年十月十七日晚
    上第一次向被告拿毒品安非他命，是在該日七時許開始打電
    話聯絡，一直打到晚上九、十時，後方雙方約在北安路與長
    和路口之便利商店見面，由伊交付二千元給被告，被告則交
    付伊一小包毒品安非他命等語（詳本院卷(一)第二０四頁反面
    至第二０六頁）。
２、觀諸卷附被告所有使用之0000000000號行動電話
    與證人丁○○自承持有使用之0000000000號行動
    電話於九十七年十月十七日下午七時二十九分三十七秒、同
    日下午八時二十五分三十五秒、同日下午八時五十四分二十
    七秒、同日下午九時零分二十二秒之通訊監察譯文（詳一九
    三號警卷第五五頁、第五六頁）內容分別如下：「．．．Ｂ
    （以下指證人丁○○）：不然看你人在哪裡，我過去跟你拿
    。Ａ（以下指被告）沒啦、我現在還沒有那個你聽不懂嗎？
    如果有的話我就會打給你。Ｂ：喔、好好好。Ａ：喔、後、
    拍謝拍謝．．．」、「Ｂ：喂，我找阿修。Ａ：嘿、我阿濟
    ㄟ安吶。Ｂ：我大頭他朋友啦。Ａ：嘿。Ｂ：現在還沒有唷
    。Ａ：還沒有，在等一下。Ｂ：剎不多還要多久。Ａ：我有
    、我馬上打給你，不會太久，後、拍謝拍謝」、「Ｂ：喂。
    Ａ：你到囉嗎？Ｂ：我現在在八橫路（按應係指北安路）。
    Ａ：八橫路？安吶你到八橫路路上，八橫路上有間７－１１
    你知道嗎？Ｂ：你說八橫橋下去那間７－１１．．．」、「
    ．．．Ａ：你到哪間７－１１阿？Ｂ：我到你說到往左手甘
    蔗了（台語）Ａ：甘蔗了？（台語）。Ｂ：嘿阿。Ａ：你拿
    手機唷。Ｂ：嘿、我穿紅色的衣服。」等語。
３、是依證人丁○○前揭偵審中經具結後之證言，再佐以前揭通
    訊監察譯文，可知證人乙○○以其持有使用之000000
    0000號行動電話與被告所有使用之000000000
    0號行動電話聯繫購買毒品安非他命時，係直接問被告有沒
    有等語為暗語，且證人丁○○與被告聯繫後，被告雖先表示
    無毒品安非他命要證人丁○○等待，惟之後被告確已取得毒
    品安非他命，並與證人丁○○聯繫後，雙方約在北安路與長
    和路口之某家便利商店交易毒品安非他命，再參以被告於本
    院審理時亦自承：九十七年十月十七日晚間其與證人丁○○
    聯繫後，確有與證人丁○○第一次在臺南市○○路與長和路
    口之某家便利商店見面，然該次見面證人丁○○係請其幫忙
    調毒品，等了十幾分鐘之後，其友人「阿明」過來並將毒品
    交給證人丁○○之後，其便行離開等語（詳本院卷(二)第七五
    頁反面），堪認證人丁○○前揭證述應非虛妄。再者，被告
    於警詢尚供陳其不認識證人丁○○（詳一九三號警卷第十頁
    ），其上揭於本院審理時亦辯稱係幫證人丁○○調毒品，惟
    依被告所陳，其與證人丁○○顯無相當交情可言，其如單純
    為證人丁○○調毒品，大可將販毒者「阿明」之聯絡方式告
    知證人丁○○即可，要無一再與證人丁○○為前揭通訊監察
    譯文內容之通聯，並大費周章見面，且冒證人丁○○可能指
    訴其為真正販毒者風險之理！是被告辯稱上情，應係事後圖
    卸之詞，尚難採憑。基上，被告確於有前揭時、地，二次販
    賣毒品安非他命與證人乙○○之犯行，應足認定。
(四)、被告販賣毒品安非他命與證人甲○○部分：
１、被告如何於前揭時、地販賣毒品安非他命與甲○○等情，業
    據證人甲○○於九十七年十一月十七日偵查中結證：九十七
    年十月十二日、同十月十八日、同年十月二十六日、同年十
    月二十八日曾向被告購買毒品安非他命，每次一小包一千元
    ，電話中的代號是說要借一千元等語（詳臺灣臺南地方法院
    檢察署九十七年度他字第二七八一號偵查卷第五一頁、第五
    二頁）；其復於九十八年十二月十六日及九十九年二月三日
    本院審理時到庭結證：伊有於九十七年十月十二日在臺南市
    ○○街，向被告購買一小包毒品安非他命，價錢一千元；於
    九十七年十月十八日，在臺南市○○○○路方向之某活動中
    心，向被告購買一小包毒品安非他命，價錢一千元；於九十
    七年十月二十六日，在臺南縣西港鄉某間廟旁之樹下，向被
    告購買一小包毒品安非他命，價錢一千元；於九十七年十月
    二十八日，在臺南縣永康市某處，向被告購買一小包毒品安
    非他命，價錢一千元；且伊向被告購買毒安非他命等情，均
    記載在筆記本上，另0000000000號為伊之家用電
    話等語（詳本院卷(一)第一七三頁至第一七五頁；本院卷(二)第
    二八頁、第二九頁）。
２、觀諸卷附被告所有使用之0000000000號行動電話
    與證人甲○○自承持有使用之0000000000號行動
    電話及甲○○住家使用之0000000000號電話之通
    訊監察譯文（詳一九三號警卷第二二頁至第二九頁）內容分
    別如下：
(1)、九十七年十月十二日通訊監察譯文部分：
、九十七年十月十二日上午六時一分五十秒：「．．．Ａ（以
    下指被告）：要拿多少啦。Ｂ（以下指證人甲○○）：要拿
    多不能拿少，拿差不多要多少？Ａ：差不多要半錢。Ｂ：半
    錢是多少錢？）．．．」。
、九十七年十月十二日上午六時十二分七秒：「．．．Ｂ：喂
    、喂，如果有的話我現在先出去領錢。Ａ：去領ㄚ。Ｂ：三
    千可以嗎？Ａ：可能不夠ㄟ．．．Ａ：我說領起來放啦。Ｂ
    ：我先領三千就是了。Ａ：嗯．．．」。
、九十七年十月十二日上午六時五十一分四十五秒：「Ａ：喂
    。Ｂ：我領回來了。Ａ：你在那邊等我，我聯絡一下。Ｂ：
    我要睡一下歐（台語）Ａ：我聯絡一下。Ｂ：ㄡ，好好好。
    」。
、九十七年十月十二日上午七時十三分四十八秒「Ｂ：喂。Ａ
    ：你到那裡了。Ｂ：我現在到中山公園這裡。Ａ：你到民德
    國中你馬上打給我。Ａ：嗯。Ｂ：ㄡ，好」。
、九十七年十月十二日上午七時十五分三十四秒「Ｂ：喂。Ａ
    ：喂，你知道長北街嗎？Ｂ：長北街？這是從．．．Ａ：嘿
    ，啊落去，擱來那條就是長北街了嘛？．．．Ａ：你到民德
    對面有這條街你咁知？Ｂ：我知道，我知道。Ａ：嘿阿，ㄚ
    我過去帶你好了。Ｂ：好ㄚ，好ㄚ」。
(2)、九十七年十月十八日通訊監察譯文部分：
、九十七年十月十八日下午三時二十六分十九秒「．．．Ｂ：
    我現在在唐北街這邊，你那邊拿可以跟你朋友拿，可以幫我
    拿一千嗎？．．．Ｂ：晚一點？你幫我款一千好嗎？Ａ：好
    ㄚ、看怎樣。Ｂ：好好。」。
、九十七年十月十八日下午十一時三十一分十二秒「Ａ：喂。
    Ｂ：喂、在哪。Ａ：那個、ㄟ．．．嗯，海邊、應該算海佃
    路，海佃路你知不知道．．．Ｂ：你應該知道吧，就是觀月
    橋那邊有一座活動中心。Ａ：嘿、嘿。Ｂ：在活動中心、活
    動中心相等、好嗎？Ａ：你到了、再打給我。Ｂ：好好好。
    Ａ：好好。」。
、九十七年十月十八日下午十一時五十四分五十一秒「．．．
    Ａ：那種往、往濱海這邊。Ｂ：往濱海方向唷。Ａ：嘿ㄚ。
    Ｂ：喔、好ㄚ、我繼續騎看看。Ａ：你就看旁邊有一間活動
    中心，這邊也有一間活動中心，你就過穚、你就過河濱路那
    橋過來．．．」。
、九十七年十月十八日下午十一時五十七分零三秒：「Ａ：喂
    。Ｂ：我到囉。Ａ：阿、你帶朋友來唷。Ｂ：蛤？Ａ：你帶
    朋友來唷。Ｂ：嘿ㄚ、一樣叫他在這邊等．．．」。
(3)、九十七年十月二十六日通訊監察譯文部分：
、九十七年十月二十六日下午二時四分五十秒：「．．．Ａ：
    怎樣，你要幹嘛？Ｂ：要跟你借一千ㄚ。Ａ：ㄚ這裡，離那
    裡很遠ㄟ。Ｂ：你在那裡，我過去跟你拿ㄚ。Ａ：佳里ㄟ。
    Ｂ：沒關係，你給我報路我過去跟你拿．．．Ａ：要不然你
    過來佳里，你跟人家問一下鑽石年華。Ｂ：鑽石年華歐，好
    好我等一下跟人家問路。Ａ：好好。」。
、九十七年十月二十六日下午二時二十七分四十三秒「Ａ：喂
    。Ｂ：一人騎一半好嗎？我騎到西港，別人說騎到西港還要
    過去。Ａ：騎到西港在過來就到了。Ｂ：我們在西港相等好
    嗎？．．．Ａ：在往佳里方向，它那就有說佳里方向，你到
    西港佳里方向，你跟別人問一下就知道了。Ｂ：你說鑽石年
    華呢？Ａ：是ㄚ、是ㄚ，你跟別人問一下，別人都知道，那
    個是ＫＴＶ。Ｂ：好，我找看看，我走看看。Ａ：好ㄚ。」
    。
(4)、九十七年十月二十八日通訊監察譯文部分：
、九十七年十月二十八日下午六時三十七分二十五秒「．．．
    Ｂ：吼ㄚ身上有錢嗎？Ａ：等一下就要拿過來。Ｂ：歐我知
    道，等一下就有人要拿過去借你。Ａ：是ㄚ，妳要多少？Ｂ
    ：本來是要照你說的那樣，等是我朋友說要五號才有辦法，
    所以跟上次一樣，先跟你借一千。Ａ：歐。Ｂ：嘿ㄚ，你不
    要像上次一樣。Ａ：好ㄚ、好ㄚ．．．」。
、九十七年十月二十八日下午十時十七分三十秒「Ａ：喂。Ｂ
    ：我到了，你到了嗎？Ａ：我到了，我沒看到你ㄟ。ㄚ你等
    一下跟著我騎。我看到你了。Ｂ：歐。」。
３、是依證人甲○○前揭偵審中經具結後之證言，再佐以前揭通
    訊監察譯文，可知證人甲○○以其持有使用之000000
    0000號行動電話及其住家0000000000號電話
    與被告所有使用之0000000000號行動電話聯繫購
    買毒品安非他命時，均係以借錢、拿錢等用語為代號，其間
    被告雖有先表示無毒品安非他命要證人甲○○等待消息之情
    ，惟之後被告確已取得毒品安非他命，並以其所有0000
    000000號行動電話與證人甲○○不斷聯繫交易毒品地
    點後，而為前揭交易毒品安非他命之犯行。另於九十七年十
    月、十一間被告尚積欠證人甲○○二萬餘元等情，固據證人
    丙○○及甲○○結證在卷（詳本院卷(一)第一六二頁、第一六
    三頁、第一六一頁），且迭據被告供陳在卷，惟上開通訊監
    察內容，苟非係證人甲○○向被告購買毒品安非他命之代號
    、暗語，被告既已積欠證人甲○○二萬餘元，而證人甲○○
    欲向被告催討債款者，衡情雙方應不會出現證人甲○○要向
    被告借錢、詢問被告半錢要多少錢、被告請證人甲○○先領
    三千元等與催討債務顯然無關之通話內容。再佐以被告供陳
    其確於九十七年十月十二日、同年十月十八日、同年十月二
    十六日、同年十月二十八日，與證人甲○○聯繫後見面，其
    中十月十二日係因證人甲○○請其幫忙調毒品，雙方見面後
    由其友人「阿明」交付毒品與證人甲○○；十月十八日、十
    月二十六日均因證人甲○○向其要錢而見面，但見面後證人
    甲○○請其幫忙調毒品；十月二十八日係因證人甲○○向其
    要錢而見面等情（詳本院卷(二)第七四頁反面、第七五頁正面
    ），堪認被告確於有前揭時、地，販賣毒品安非他命與證人
    甲○○無訛。
(五)、被告販賣毒品安非他命與證人辛○○部分：
１、被告如何於前揭時、地販賣毒品安非他命一小包與辛○○等
    情，業據證人辛○○於九十七年十一月十四日偵查中結證：
    「（0000000000這支電話是你在使用的嗎？）是
    的。」、「（你是否跟他〈按指被告〉買過毒品？）有一次
    。」、「（是買何種？）安非他命。」、「（什麼時候跟他
    買的？）十月底。」、「（在何處跟他買的？）在海佃路千
    千越加油站對面。」、「（你這次跟他買了多少錢？）二千
    元。」、「（量多少？）不知道重量，是用小塑膠袋裝的，
    一小包。」、「（十月三十日下午你跟他有聯絡誰海佃路加
    油站，是否就是要交易毒品？）是的。」、「（你們電話中
    用何代號稱呼毒品？）用打麻將。」、「（你說的「二五」
    就是二千元？）是的。」、「（你們這次海佃路交易的前幾
    天有跟他聯絡是不是要買毒品？）本來是要買，那天我身上
    沒有錢，後來沒有交易成。」等語（詳臺灣臺南地方法院檢
    察署九十七年度他字第二七八一號偵查卷第十六頁、第十七
    頁）。
２、觀諸卷附被告所有使用之0000000000號行動電話
    與證人辛○○自承持有使用之0000000000號行動
    電話之通訊監察譯文（詳一九三號警卷第四七頁、第四八頁
    ）內容分別如下：
(1)、九十七年十月二十六日通訊監察譯文部分：
、九十七年十月二十六日下午十四時五十分十秒「Ａ（以下指
    被告）：喂。Ｂ（以下指證人辛○○）：你有打給我嗎？）
    ．．．Ａ：要打麻將嗎？Ｂ：現在不方便了啦，就要．．．
    哈。Ａ：呼，不要緊。好」。
、九十七年十月二十六日下午十六時五十三分三十九秒「．．
    ．Ｂ：我要先向你弄『二五』可以嗎？Ａ：先拿多少啊？Ｂ
    ：先拿一半。Ａ：一半喔！．．．Ａ：我看看．我現在也沒
    有，調看看。Ｂ：好啊。Ａ：等一下再打給你。」。
、九十七年十月二十六日下午十九時二十分二十三秒「Ａ：喂
    。Ｂ：啊、問了怎麼樣？Ａ：沒辦法呢。Ｂ：喔，沒辦法不
    要緊。」。
(2)、九十七年十月三十日通訊監察譯文部分：
、九十七年十月三十日下午六時三十分五十八秒「Ａ：喂。Ｂ
    ：嘿。Ａ：ㄚ你到了ㄡ。Ｂ：還沒啦，我沒辦法過去，車子
    不能發動。Ａ：車子不能發，我人也不能過去哪ㄚ，我叫人
    騎車來著附近的，你就車子開過來，我求你。Ｂ：好啦，我
    給別人借看看。」。
、九十七年十月三十日下午六時五十三分四十六秒「Ａ：喂，
    佑哥。Ｂ：到了，到了。Ａ：到了歐。Ｂ：嘿。Ａ：你到千
    越了。Ｂ：嘿嘿嘿。Ａ：好好好，你那等我一下，對面歐，
    對面歐。」。
、九十七年十月三十日下午七時五分三十三秒「Ｂ：喂。Ａ：
    你要過來對面啦。Ｂ：我在加油站也。Ａ：對面ㄚ、對面ㄚ
    。Ｂ：對面的那裡，我怎麼沒看見。Ａ：在二手家具這。Ｂ
    ：ㄡ。」。
３、是依證人辛○○前揭偵查中經具結後之證言，再佐以前揭通
    訊監察譯文，可知證人辛○○以其持有使用之000000
    0000號行動電話與被告所有使用之000000000
    0號行動電話聯繫購買毒品安非他命時，係以打麻將為代號
    暗語，另雙方雖於九十七年十月二十六日亦聯繫購買毒品事
    宜，然因被告表示身上無毒品可供交易而作罷，嗣於九十七
    年十月三十日雙方再聯繫交易毒品安非他命時，因被告身上
    已持有毒品安非他命，而不斷以電話聯繫雙方見面的地點，
    之後並確認在臺南市○○路口之千越加油站對面交易無訛，
    核與證人劉俊於偵查中結證於九十七年十月三十日交易成功
    之前幾日有與被告聯絡交易毒品，後來沒有交易成功乙節相
    符（詳臺灣臺南地方法院檢察署九十七年度他字第二七八一
    號偵查卷第十七頁）相符，再參以被告自承於九十七年十月
    三十日因與證人辛○○約好打麻將而見面，然見面之後由其
    出資一千元，證人辛○○出資二千元共同向辛○○之乾妹妹
    拿毒品回家施用並打麻將乙情（詳本院卷(二)第七二頁反面）
    。堪認被告確有於前揭時、地，販賣毒品安非他命與證人辛○○無訛。
４、被告雖辯稱九十七年十月三十日原係為與證人辛○○打麻將
    而見面云云。惟被告於九十七年十一月二十五日警詢經警詢
    以「據辛○○向警方供稱，渠於九十七年十月三十日十九時
    三十分許，在臺南市○○區○○路千越加油站對面，以新臺
    幣二千元向你購得安非他命一包，是否實在？你作何解釋？
    」時，僅答稱「不實在，他只是約我見面」等語（詳一九三
    號警卷第七頁），並未敘及該日證人辛○○與其在海佃路千
    越加油站對面見面之目的係為打麻將，及二人見面後被告出
    資一千元，證人辛○○出資二千元，共同合資向辛○○之乾
    妹妹購買毒品共同施用乙情，再參以前揭之諸多說明，實難
    認被告上開所辯為可採。至證人辛○○雖於警偵訊中供陳因
    被告至伊上班之佑全公司應徵工作出去接待而認識被告，而
    本院據辯護人之聲請，向佑全公司函查被告應徵及任職相關
    資料後，該公司於九十八年七月二十九日回覆稱該公司「沒
    有戊○○該員工，也未任職本公司」，此有佑全公司回覆一
    份存卷（詳本院卷(一)第八四頁），惟該回覆並未明確指陳被
    告是否至該公司應徵，又縱認證人辛○○此部分之供述不實
    ，然依前揭說明，已足認被告確有於前揭時、地販賣毒品安
    非他命與證人辛○○，尚難據此而逕為有利於被告之認定。
(六)、按販賣毒品之所謂販賣行為，係行為人基於營利之目的，而
    販入或賣出毒品而言。販賣毒品者，其主觀上須有營利之意
    圖，且客觀上有販賣之行為，即足構成，至於實際上是否已
    經獲利，則非所問。即於有償讓與他人之初，係基於營利之
    意思，並著手實施，而因故無法高於購入之原價出售，最後
    不得不以原價或低於原價讓與他人時，仍屬販賣行為。必也
    始終無營利之意思，縱以原價或低於原價有償讓與他人，方
    難謂為販賣行為，而僅得以轉讓罪論處（最高法院九十三年
    度台上字第一六五一號、九十四年度台上字第五三一七號判
    決意旨參照）。又按販賣毒品之行為，本無一定之公定價格
    ，是其各次買賣價格，當亦各有差異，或隨供需雙方之資力
    、關係之深淺、需求之數量、貨源充裕與否、販賣者對於資
    金之需求如何，殷切與否，以及政府查緝之態度，進而為各
    種不同之風險評估，而為機動性調整，是其價格標準，自非
    一成不變。況且，販賣者從各種「價差」或「量差」或係「
    純度」謀取利潤方式，或有差異，然其所圖利益之非法販賣
    行為目的，則屬相同，並無二致。因之，販賣利得，除經行
    為人（被告）坦承，或其價量至臻明確，確實難以究其原委
    。但依一般民眾普遍認知毒品之非法交易，向為政府查禁森
    嚴，且重罰不寬貸，衡諸常情，倘非有利可圖，絕無平白甘
    冒被重罰高度風險之理。從而，舉凡有償交易，除有充分反
    證證明確另基於某種非圖利本意之關係外，通常尚難因無法
    查悉其買進、賣出之差價，而得諉無營利之意思，或阻卻販
    賣犯行之追訴。本件被告雖矢口否認有販賣第一、二級毒品
    之犯行，使本院無從確認被告販賣可得之利潤，惟被告與證
    人庚○○、乙○○、丁○○、甲○○及辛○○等人既非至親
    或有特殊之情誼關係，衡情被告當無甘冒刑罰制裁之重典僅
    按販入價格轉售而毫無利得，是本件被告販賣第一級毒品海
    洛因與證人庚○○及販賣第二級毒品安非他命與證人乙○○
    、丁○○、甲○○及辛○○等人，其有營利之意圖，亦可認
    定。
(七)、又證人庚○○係染有施用第一級毒品海洛因惡習之人；證人
    乙○○、丁○○、甲○○及辛○○均係染有施用第二級毒品
    安非他命惡習之人等情，除據渠等供陳在卷外，並有證人庚○○、乙○○、丁○○、甲○○之臺灣高等法院被告前案紀
    錄表各一份存卷（詳本院卷(一)第二一九頁、第二二四頁至第
    二四二頁）可稽，並經本院依職權調取證人甲○○因施用第
    二級毒品安非他命，經本院以九十八年度毒聲字第五四號裁
    定送勒戒處所觀察、勒戒之刑案全卷查明屬實，衡情渠等於
    毒癮發作時即須購毒以解其癮，且可能宥於記憶、認知、隱
    匿犯罪、避免得罪藥頭等諸多因素，而甚難期待渠等就購買
    毒品之情節為完全一致且鉅細靡遺之供述，故不能以渠等就
    購買毒品之細節，諸如時間、地點、金額或次數等情一有出
    入，即遽認渠等供述存有重大瑕疵而全然不予採憑，且被告
    於警詢自陳與證人庚○○、乙○○及辛○○並無仇恨及糾紛
    （詳一九三號警卷第四頁、第十頁），其等於偵查中或本院
    審理時復經具結在卷，其等既與被告無何怨隙，當無甘冒刑
    法偽證罪責，虛詞誣指被告之理！另證人乙○○固於本院審
    理時結證：「因為他（按指被告）的關係，警察才到我家抓
    我」、「我媽生氣到住院」等語（詳本院卷(一)第二０二頁反
    面、第二０三頁正面），惟依前揭說明，已足認被告確有販
    賣毒品安非他命與證人乙○○無誤，尚難執此而為有利於被
    告之認定。此外，復有本院九十七年聲監字第０００三二二
    號、九十七年聲監續字第０００二三七號及九十七年聲監字
    第０００三六一號通訊監察書各一份附卷（詳本院卷(一)第四
    十頁至第四三頁）可考。綜上所述，本案被告販賣第一級毒
    品海洛因與證人庚○○，及販賣第二級毒品安非他命與證人
    乙○○、丁○○、甲○○及辛○○之不法犯行，均堪認定。
三、新舊法比較適用部分：
    被告戊○○行為後，毒品危害防制條例業於九十八年五月五
    日經立法院通過修正，經總統於九十年五月二十日公佈，於
    同年五月二十二日生效。而依刑法第二條第一項所揭示之「
    從舊從輕」原則比較新舊法適用之結果，修正前後毒品危害
    防制條例第四條第一項、第二項販賣第一、二級毒品罪之構
    成要件雖無變更，惟法定刑罰金刑部分業由原定之一千萬元
    及七百萬元分別提高為二千萬元、及一千萬元，自以修正前
    之各該條項所定刑度對於被告較為有利。從而，依刑法第二
    條第一項前段規定，自應適用行為時即修正前毒品危害防制
    條例第四條第一項、第二項之規定。
四、查海洛因係毒品危害防制條例第二條第二項第一款所規定之
    第一級毒品；安非他命則為同條項第二款所稱之第二級毒品
    。本件被告戊○○於上開時、地，販售第一級毒品海洛因與
    證人庚○○部分，所為係犯修正前毒品危害防制條例第四條
    第一項之販賣第一級毒品罪。又被告於上開時、地，販賣第
    二級毒品安非他命與證人乙○○、丁○○、甲○○及辛○○
    部分，所為均係犯修正前毒品危害防制條例第四條第二項之
    販賣第二級毒品罪。其販賣前後，持有第一級毒品海洛因及
    第二級毒品安非他命之低度行為，為販賣之高度行為所吸收
    ，均不另論罪。又被告所犯上開各罪，犯意各別，行為互殊
    ，應予分論併罰。再者，被告有如犯罪事實欄所載前科紀錄
    及執行情形，有卷附臺灣高等法院被告前案紀錄表一份在卷
    可按，其受有期徒刑之執行完畢，五年以內再故意犯本件各
    次犯行，均為累犯，除法定本刑為死刑或無期徒刑部分，依
    法不得加重其刑外，其餘應各依刑法第四十七條第一項之規
    定加重其刑。按刑法第五十九條規定，犯罪之情狀可憫恕者
    ，得酌量減輕其刑，同法第五十七條規定，科刑時應審酌一
    切情狀，尤應注意左列事項（共十款）為科刑重輕之標準，
    兩條適用上固有區別，惟所謂「犯罪之情狀」與「一切情狀
    」云云，並非有截然不同之領域，於裁判上酌減其刑時，應
    就犯罪一切情狀（包括第五十七條所列舉之十款事項），予
    以全盤考量，審酌其犯罪有無可憫恕之事由（即判例所稱有
    特殊之原因與環境等等，在客觀上足以引起一般同情，以及
    宣告法定低度刑，是否猶嫌過重），以為判斷。故適用第五
    十九條酌量減輕其刑時，並不排除第五十七條所列舉十款事
    由之審酌，惟其程度應達於確可憫恕，始可予以酌減（最高
    法院七十年度第六次刑事庭會議決議參照）。而修正後刑法
    第五十九條已將刑之酌減審認標準之見解予以明文化，認犯
    罪之情狀須「顯」可憫恕，認「科以最低度刑仍嫌過重」者
    ，得酌量減輕其刑。又參酌大法官釋字第二六三號解釋，若
    不分犯罪情況及結果如何，概以死刑、無期徒刑為法定刑，
    立法甚嚴，若有情輕法重之情，裁判時本有刑法第五十九條
    酌量減輕其刑之適用，足以免過嚴之刑，與憲法尚無牴觸。
    是若有情輕法重及刑法第五十九條所規定等情，對被告所犯
    之罪酌量減輕其刑，自為法之所許。查本件被告前無販賣毒
    品之犯行，有臺灣高等法院被告前案紀錄表一份附卷足參，
    而被告本案僅販賣一次毒品海洛因與證人庚○○，且販賣毒
    品海洛因所得僅七百元，是其犯罪情節尚非重大，其惡性與
    犯罪情節核與大量走私進口或長期販賣毒品之所謂「大盤」
    、「中盤」毒販有重大差異，衡情如不論其情節輕重，均處
    以販賣第一級毒品罪法定最低本刑無期徒刑，依社會一般觀
    念仍有情輕法重之嫌，有傷人民對法律之情感，堪認其犯罪
    情狀尚堪憫恕，科以最低度刑仍嫌過重，是就被告所犯販賣
    第一級毒品罪，爰依刑法第五十九條之規定減輕其刑，並就
    此部分同時具有加重及減輕事由，原應依刑法第七十一條第
    一項規定先加後減，惟法定本刑為死刑、無期徒刑部分，僅
    予減輕其刑。爰審酌被告正值青壯，不思努力工作賺取正當
    酬勞，竟藉流毒他人牟取不法利益，販賣第一級毒品海洛因
    及第二級毒品安非他命與他人施用，使人沉迷於毒癮，無法
    自拔，輕則戕害身心，重則引發男盜女娼等各種犯罪，實為
    多種犯罪之源頭，對國家社會之傷害可謂至深且鉅，並兼衡
    被告犯罪之手段、品性、販毒所得非鉅，及其智識程度、生
    活狀況，及犯後仍飾詞否認犯行未見悔意之犯後態度等一切
    情狀，爰各量處如主文所示之刑，並定其應執行刑，以資懲
    儆。
五、沒收部分：
    本案被告販賣第一級毒品海洛因及第二級毒品安非他命，共
    計得款一萬一千七百元（均未扣案），應依毒品危害防制條
    例第十九條第一項規定，宣告沒收之，如全部或一部不能沒
    收時，應以其財產抵償之。又0000000000號行動
    電話（三星牌、機身序號：00000000000000
    0號、含ＳＩＭ卡一張）、0000000000號行動電
    話（ＭＯＴＯＲＯＬＡ牌、機身序號：000000000
    000000號、含ＳＩＭ卡一張）各一支，本已扣案，惟
    業於九十八年四月二十七日於被告另案（本院九十八年度易
    字第一五七號）被訴施用第二級毒品安非他命一案，先行發
    還，此有本院電話紀錄表一份存卷（詳本院卷(一)第一四五頁
    ）可參，然上開行動電話二支，既係被告所有供販賣第一級
    毒品海洛因及第二級毒品安非他命所用之物，均應依毒品危
    害防制條例第十九條第一項之規定，宣告沒收之，如全部或
    一部不能沒收時，追徵其價額或以其財產抵償。又本案扣案
    第二級毒品安非他命二包（含袋重各０．五公克及０．三公
    克），不問屬於犯人與否，本應依毒品危害防制條例第十八
    條第一項前段之規定，予以沒收銷燬之，惟上開第二級毒品
    安非他命二包，業於被告上開另案被訴施用第二級毒品安非
    他命一案，宣告沒收銷燬確定，且於九十八年十二月二十一
    日執行沒收銷燬在案，有本院九十八年度易字第一五七號刑
    事判決、被告臺灣高等法院被告全國前案紀錄表及本院電話
    紀錄表各一份附卷足參，爰不再宣告沒收銷燬之。另扣案玻
    璃管二支、安非他命吸食器一組、夾鍊袋二包、注射針筒一
    支及行動電話一支（ＡＭＯＩ牌、機身序號：000000
    000000000號，已於九十八年四月二十七日發還）
    ，均無證據可資證明與本案有關，況安非他命吸食器一組、
    夾鍊袋二包及玻璃管二支等物，均係被告所有供施用第二級
    毒品安非他命所用之物，而於上開另案經宣告沒收確定，且
    於九十八年十月三十日執行完畢，有上揭本院九十八年度易
    字第一五七號刑事判決、被告臺灣高等法院被告全國前案紀
    錄表及本院電話紀錄表各一份足憑，爰均不予宣告沒收，附
    此敘明。
乙、無罪部分：
一、公訴意旨略以：(一)、被告於九十七年十月二十日晚上二十一
    、二十二時許，以其使用之0000000000號行動電
    話，與丁○○使用之0000000000號行動電話聯繫
    後，在臺南市○○路溪仔墘公園，販賣重量不詳之安非他命
    一小包與丁○○，丁○○並交付一千元與被告，計販毒所得
    一千元。(二)、被告於九十七年十月二十七日，以其使用之0
    000000000號行動電話，與甲○○使用之0000
    000000號行動電話聯繫後，在臺南縣永康市某處，販
    賣重量不詳之安非他命一小包與甲○○，甲○○並交付一千
    元與被告，計販毒所得一千元。(三)、被告於九十七年十月三
    十日，以其使用之0000000000號行動電話，與甲○○使用之0000000000號行動電話聯繫後，在臺
    南縣永康市某處，販賣重量不詳之安非他命一小包與甲○○
    ，甲○○並交付一千元與被告，計販毒所得一千元。(四)、被
    告於九十七年十一月六日十八時、十九時許，以其使用之0
    000000000號行動電話，與甲○○使用之0000
    000000號行動電話聯繫後，在臺南市火車站旁便利商
    店對面，販賣重量不詳之安非他命一小包與甲○○，甲○○
    並交付一千元與被告，計販毒所得一千元。(五)、被告於九十
    七年十一月六日二十一時許，以其使用之00000000
    00號行動電話，與甲○○使用之0000000000號
    行動電話聯繫後，在臺南縣永康市○○○街長億城後方，販
    賣重量不詳之安非他命一小包與甲○○，甲○○並交付五百
    元與被告，計販毒所得五百元（原起訴書載稱一千元，嗣經
    公訴檢察官當庭更正為五百元）。(六)、被告於九十七年十一
    月七日十七時、十八時許，以其使用之000000000
    0號行動電話，與甲○○使用之0000000000號行
    動電話聯繫後，在臺南縣永康市五王國小，販賣重量不詳之
    安非他命一小包與甲○○，甲○○並交付一千元與被告，計
    販毒所得一千元。因認被告上開部分尚涉犯毒品危害防制條
    例第四條第二項之販賣第二級毒品罪嫌。
二、按犯罪事實應依證據認定之，無證據不得認定犯罪事實；又
    不能證明被告犯罪者，應諭知無罪之判決，刑事訴訟法第一
    百五十四條第二項、第三百零一條第一項分別定有明文。又
    刑事訴訟法上所謂認定犯罪事實之證據，係指足以認定被告
    確有犯罪行為之積極證據而言，該項證據自須適合於被告犯
    罪事實之認定，始得採為斷罪資料；認定犯罪事實所憑之證
    據，無論係直接證據或間接證據，其為訴訟上之證明，須於
    通常一般之人均不致有所懷疑，而得確信其為真實之程度者
    ，始得據為有罪之認定，倘其證明尚未達到此一程度，而有
    合理之懷疑存在，復無其他調查途徑可尋，法院即應為無罪
    之判決（最高法院二十九年上字第三一０五號、七十六年台
    上字第四九八六號判例參照）。再按刑事訴訟法第一百六十
    一條已於民國九十一年二月八日修正公布，其第一項規定：
    檢察官就被告犯罪事實，應負舉證責任，並指出證明之方法
    。因此，檢察官對於起訴之犯罪事實，應負提出證據及說服
    之實質舉證責任。倘其所提出之證據，不足為被告有罪之積
    極證明，或其指出證明之方法，無從說服法院以形成被告有
    罪之心證，基於無罪推定之原則，自應為被告無罪判決之諭
    知（最高法院九十二年台上字第一二八號判例參照）。
三、上開部分公訴人認被告涉犯前揭毒品危害防制條例第四條第
    二項之販賣第二級毒品罪嫌，無非係以上開犯行業據證人丁○○、甲○○證述在卷，並有通訊監察譯文及通聯紀錄等件
    ，為其所憑主要論據。訊之被告堅詞否認有何前揭販賣第二
    級毒品安非他命與證人丁○○及甲○○之不法犯行，並為上
    開辯詞等語。
四、經查：
(一)、按證據之證明力，雖由法官評價，然心證之形成，由來於經
    嚴格證明之證據資料之推理作用，通常有賴數個互補性之證
    據始足以形成確信心證，單憑一個證據則較難獲得正確之心
    證。尤其具有對向性關係之單一證據，如毒品交易之買賣雙
    方，買方或為獲邀減刑寬典，不免有作利己損人之不實供述
    之虞。此種虛偽危險性較大之被告以外之人所為之陳述，為
    避免其嫁禍他人，藉以發見實體之真實，除以具結、交互詰
    問、對質等方法，以擔保其真實性外，自仍應認有補強證據
    以增強其陳述之憑信性，始足為認定被告犯罪事實之依據。
    又數罪併罰案件，因其所涉及之訴訟客體有數個以上，各個
    犯罪事實彼此互不相屬，故均須有補強證據，不得籠統為同
    一之觀察（最高法院九十八年度台上字第七四０二號、九十
    七年度台上字第三八五七號判決意旨參照）。又按依毒品危
    害防制條例第十七條之規定，施用毒品者供出毒品來源因而
    破獲者，得以減輕其刑，則其指證之真實性是否具憑信性，
    仍有待其他必要證據加以補強，以察其是否與事實相符，尚
    不得以其單一且矛盾之供詞為唯一之證據。所謂必要之補強
    證據，固不以證明販賣毒品犯罪構成要件之全部事實為必要
    ，但以與施用者之指證具有相當之關聯性為前提，其經與施
    用者之指證綜合判斷，已達於確信其為真實之程度者，始得
    為有罪之認定（最高法院九十八年度台上字第七七０五號判
    決意旨參照）。
(二)、查本案證人丁○○、甲○○固於偵查及本院審理中到庭證稱
    其等確有於前揭時、地向被告購買第二級毒品安非他命等情
    （詳臺灣臺南地方法院檢察署九十七年度他字第二七八一號
    偵查卷第五二頁、第七三頁、第七四頁；臺灣臺南地方法院
    檢察署九十八年度偵字第二六０二號偵查卷第十五頁、第十
    六頁；本院卷(一)第一七三頁至第一七七頁、第二０五頁、第
    二０六頁；本院卷(二)第二七頁至第二九頁）。惟卷內並無被
    告所有使用之0000000000號行動電話，於九十七
    年十月二十七日、同年十一月六日、同年十一月七日與證人
    甲○○持有使用之0000000000號行動電話之通聯
    紀錄及通訊監察譯文。另被告所有使用之00000000
    00號行動電話，與證人丁○○持有使用之0000000
    000號行動電話，及證人甲○○持有使用之000000
    0000號行動電話，雖於九十七年十月二十日、同年十月
    三十日有通訊監察譯文。然查：
１、依卷附被告所有使用之0000000000號行動電話與
    證人丁○○自承持有使用之0000000000號行動電
    話於九十七年十月二十日下午八時四十六分四十八秒通訊監
    察譯文（詳一九三號警卷第五六頁、第五七頁)內容：「．
    ．．Ａ（以下指被告）：嘿。Ｂ（以下指證人丁○○）：我
    前二天跟你拿二千的那個。Ａ：歐。Ｂ：沒「大攤仔」他朋
    友介紹的那個。Ｂ：ㄚ現在咁有（台語）。Ａ：現在可能還
    沒有呢。你要多少？Ｂ：我要一張而已。Ａ：現在可能比較
    沒有辦法哩。Ｂ：歐，要晚一點。Ａ：嘿嘿嘿。Ｂ：又好。
    」。
２、依卷附被告所有使用之0000000000號行動電話與
    證人甲○○自承持有使用之0000000000號行動電
    話於九十七年十月三十日下午十二時十八分三十一秒通訊監
    察譯文（詳一九三號警卷第二九頁反面、第三十頁正面）內
    容：「Ａ（以下指被告）：喂。Ｂ（以下指證人甲○○）：
    喂，你那邊有一千能借我嗎？Ａ：現在沒有，要晚一點。Ｂ
    ：如果下午ㄟ。Ａ：下午還要看怎樣。Ｂ：ㄚ你要打給我歐
    。Ａ：好啦。Ｂ：差不多下午歐。Ａ：好啦。」等語。
(三)、觀之上開通訊監察譯文，雖可知於九十七年十月二十日及同
    年十月三十日，證人丁○○、甲○○分別以行動話與被告聯
    繫後，欲向被告購買毒品，惟被告表示目前沒有毒品要證人
    丁○○、甲○○等待，之後即無其他通訊監察譯文或通聯紀
    錄可資補強證人丁○○結證其於九十七年十月二十日晚上二
    十一、二十二時許，尚在臺南市○○路溪仔墘公園，向被告
    購買毒品安非他命一小包一千元，及證人甲○○結證其另於
    九十七年十月三十日，在臺南縣永康市某處，向被告購買毒
    品安非他命一小包一千元等情屬實；另證人甲○○證稱其尚
    於前揭九十七年十月二十七日、九十七年十一月六日（同一
    日二次）及九十七年十一月七日，在前揭地點向被告購買毒
    品安非他命等情，則無任何通訊監察譯文或通聯紀錄等可資
    補強之證據可資佐證。是依前揭最高法院九十八年度台上字
    第七四０二號、九十八年度台上字第七七０五號及九十七年
    度台上字第三八五七號判決意旨，自不能據為被告有罪之認
    定。
(四)、雖被告所有0000000000號行動電話與證人甲○○
    持有使用之0000000000號行動電話，於九十七年
    十月三十日下午十二時四十五分九秒、同年十月三十日下午
    二時四十五秒尚有通訊監察內容（詳一九三號警卷第三十頁
    ）如下：
１、九十七年十月三十日下午十二時四十五分九秒：「Ａ（以下
    指證人被告）：喂。Ｂ（以下指證人甲○○）：喂，你那邊
    如果有錢，你假如有空，你能的話．．．就是麻煩你拿到我
    家給我。我朋友回家了。Ａ：好ㄚ，我看怎樣。Ｂ：你看怎
    樣打給我，我手機不能打了，家用的也被切了，我是借我那
    個樓上的朋友打的．．．」。
２、九十七年十月三十日下午二時四十五秒：「Ａ：喂。Ｂ：喂
    ，你現在．．．還是你沒空過來，我過去找你，因為我錢主
    在這邊，等一下要走了。Ａ：怎樣ㄚ。Ｂ：嘿ㄚ，你在那裡
    ，要是有的話，我過去找你ㄚ。Ａ：我現在不方便．．．Ａ
    ：有錢ㄚ，阿就是不方便，你是．．．Ｂ：ㄚ在外面有沒辦
    法歐。Ａ：沒辦法。Ｂ：我錢主要走了，沒辦法了，ㄚ差不
    多幾點。Ａ：要走給他走ㄚ。Ｂ：走就走，要怎樣，他錢主
    ㄚ．．．」。
    然證人甲○○於九十八年十二月十六日本院審理時業已結證
    ：上開通話內容係其向被告催討債款，請被告將欠款拿至其
    住家等情，與向被告購買毒品安非他命無關等語（詳本院卷
    (一)第一七０頁、第一七三頁），是自難據上開通訊監察內容
    而為補強證據，並進而推認證人甲○○確另於九十七年十月
    三十日，在臺南縣永康市某處，向被告購買毒品安非他命一
    小包一千元。況證人甲○○據以證述其確有於上開時、地，
    向被告購買毒品安非他命之警卷所附筆記本影本，與其於本
    院九十九年二月三日提出之筆記本正本所載向被告購買毒品
    安非他命之內容不盡相符，且其證述於九十七年十一月六日
    二次向被告購買毒品安非他命之時間、地點、金額，前後不
    不一，此觀本院九十八年十二月十六日及九十九年二月三日
    審判筆錄即明（詳本院卷(一)第一七四頁、第一七五頁；本院
    卷(二)第二七頁至第三十頁）。準此，自難僅以證人甲○○單
    一且有瑕疵，又無補強證據之證述，遽認被告有前揭公訴意
    旨指訴之販賣第二級毒品安非他命與證人甲○○之不法犯行
    。
五、綜上所述，本件公訴意旨所據積極證據所為之證明並未達到
    於通常之人均不致有所懷疑，而得確信其為真實之程度，故
    不能遽為被告有罪之判斷。此外，復查無其他積極證據足資
    證明被告確有前揭公訴意旨所指訴販賣第二級毒品安非他命
    與證人丁○○及甲○○之不法犯行，揆諸前述規定，既不能
    證明被告此部分犯罪，而公訴意旨又認此部分與前揭經論罪
    科刑之部分，為數罪併罰之數罪關係，自應為被告此部分無
    罪判決之諭知。
據上論斷，應依刑事訴訟法第二百九十九條第一項前段、第三百
零一條第一項，修正前毒品危害防制條例第四條第一項、第二項
、第十九條第一項，刑法第十一條前段、第二條第一項前段、第
四十七條第一項、第五十九條、第五十一條第五款，判決如主文
。
本案經檢察官己○○到庭執行職務。
中    華    民    國     99    年     4    月    7    日
                  刑事第十四庭  審判長法  官  陳金虎
                                      法  官  孫淑玉
                                      法  官  周紹武
以上正本證明與原本無異。
如不服本判決應於收受本判決後10日內向本院提出上訴書狀，並
應敘述具體理由。如未敘述上訴理由者，應於上訴期間屆滿後20
日內向本院補提理由書狀（均須按他造當事人之人數附繕本）「
切勿逕送上級法院」。
                                      書記官  蕭伊舒
中    華    民    國    99    年    4     月    7     日
附錄本案論罪科刑法條全文：
修正前毒品危害防制條例第四條第一項、第二項：
製造、運輸、販賣第一級毒品者，處死刑或無期徒刑；處無期徒
刑者，得併科新臺幣一千萬元以下罰金。
製造、運輸、販賣第二級毒品者，處無期徒刑或七年以上有期徒
刑，得併科新臺幣七百萬元以下罰金。
附表：
┌──┬────┬────────────────────┐
│編號│犯罪事實│      主                      文        │
├──┼────┼────────────────────┤
│一  │如事實欄│戊○○販賣第一級毒品，累犯，處有期刑拾陸│
│    │一(一)所載│年，因販賣第一級毒品所得新臺幣柒佰元沒收│
│    │        │之，如全部或一部不沒收時，以其財產抵償之│
│    │        │；扣案後已發回之0000000000號行│
│    │        │動電話（三星牌、機身序號：0000000│
│    │        │00000000號、含ＳＩＭ卡一張），沒│
│    │        │收之，如全部或一部不能沒收時，追徵其價額│
│    │        │或以其財產抵償。                        │
├──┼────┼────────────────────┤
│二  │如事實欄│戊○○販賣第二級毒品，累犯，處有期刑捌年│
│    │一(二)所載│，因販賣第二級毒品所得新臺幣貳仟元沒收之│
│    │        │，如全部或一部不沒收時，以其財產抵償之；│
│    │        │扣案後已發回之0000000000號行動│
│    │        │電話（三星牌、機身序號：0000000０│
│    │        │0000000號、含ＳＩＭ卡一張），沒收│
│    │        │之，如全部或一部不能沒收時，追徵其價額或│
│    │        │以其財產抵償。                          │
├──┼────┼────────────────────┤
│三  │如事實欄│戊○○販賣第二級毒品，累犯，處有期刑捌年│
│    │一(三)所載│，因販賣第二級毒品所得新臺幣壹仟元沒收之│
│    │        │，如全部或一部不沒收時，以其財產抵償之；│
│    │        │扣案後已發回之0000000000號行動│
│    │        │電話（三星牌、機身序號：0000000０│
│    │        │0000000號、含ＳＩＭ卡一張），沒收│
│    │        │之，如全部或一部不能沒收時，追徵其價額或│
│    │        │以其財產抵償。                          │
├──┼────┼────────────────────┤
│四  │如事實欄│戊○○販賣第二級毒品，累犯，處有期刑捌年│
│    │一(四)所載│，因販賣第二級毒品所得新臺幣貳仟元沒收之│
│    │        │，如全部或一部不沒收時，以其財產抵償之；│
│    │        │扣案後已發回之0000000000號行動│
│    │        │電話（三星牌、機身序號：0000000０│
│    │        │0000000號、含ＳＩＭ卡一張），沒收│
│    │        │之，如全部或一部不能沒收時，追徵其價額或│
│    │        │以其財產抵償。                          │
├──┼────┼────────────────────┤
│五  │如事實欄│戊○○販賣第二級毒品，累犯，處有期刑捌年│
│    │一(五)所載│，因販賣第二級毒品所得新臺幣壹仟元沒收之│
│    │        │，如全部或一部不沒收時，以其財產抵償之；│
│    │        │扣案後已發回之0000000000號行動│
│    │        │電話（三星牌、機身序號：0000000０│
│    │        │0000000號、含ＳＩＭ卡一張），沒收│
│    │        │之，如全部或一部不能沒收時，追徵其價額或│
│    │        │以其財產抵償。                          │
├──┼────┼────────────────────┤
│六  │如事實欄│戊○○販賣第二級毒品，累犯，處有期刑捌年│
│    │一(六)所載│，因販賣第二級毒品所得新臺幣壹仟元沒收之│
│    │        │，如全部或一部不沒收時，以其財產抵償之；│
│    │        │扣案後已發回之0000000000號行動│
│    │        │電話（三星牌、機身序號：0000000０│
│    │        │0000000號、含ＳＩＭ卡一張），沒收│
│    │        │之，如全部或一部不能沒收時，追徵其價額或│
│    │        │以其財產抵償。                          │
├──┼────┼────────────────────┤
│七  │如事實欄│戊○○販賣第二級毒品，累犯，處有期刑捌年│
│    │一(七)所載│，因販賣第二級毒品所得新臺幣壹仟元沒收之│
│    │        │，如全部或一部不沒收時，以其財產抵償之；│
│    │        │扣案後已發回之0000000000號行動│
│    │        │電話（三星牌、機身序號：0000000０│
│    │        │0000000號、含ＳＩＭ卡一張），沒收│
│    │        │之，如全部或一部不能沒收時，追徵其價額或│
│    │        │以其財產抵償。                          │
├──┼────┼────────────────────┤
│八  │如事實欄│戊○○販賣第二級毒品，累犯，處有期刑捌年│
│    │一(八)所載│，因販賣第二級毒品所得新臺幣壹仟元沒收之│
│    │        │，如全部或一部不沒收時，以其財產抵償之；│
│    │        │扣案後已發回之0000000000號行動│
│    │        │電話（三星牌、機身序號：0000000０│
│    │        │0000000號、含ＳＩＭ卡一張），沒收│
│    │        │之，如全部或一部不能沒收時，追徵其價額或│
│    │        │以其財產抵償。                          │
├──┼────┼────────────────────┤
│九  │如事實欄│戊○○販賣第二級毒品，累犯，處有期刑捌年│
│    │一(九)所載│，因販賣第二級毒品所得新臺幣貳仟元沒收之│
│    │        │，如全部或一部不沒收時，以其財產抵償之；│
│    │        │扣案後已發回之0000000000號行動│
│    │        │電話（ＭＯＴＯＲＯＬＡ牌、機身序號：三五│
│    │        │0000000000000號、含ＳＩＭ卡│
│    │        │一張），沒收之，如全部或一部不能沒收時，│
│    │        │追徵其價額或以其財產抵償。              │
└──┴────┴────────────────────┘

司法院資訊處製作；財團法人民間司法改革基金會備份。
